臺灣高等法院民事裁定　　　　　　　　　96年度抗字第1324號
抗　告　人　甲○○
上列抗告人因與相對人台北縣政府等間支付命令事件，對於中華
民國96年5月31日臺灣臺北地方法院96年度促字第16878號所為裁
定提起抗告，本院裁定如下：
    主      文
抗告駁回。
抗告訴訟費用由抗告人負擔。
    理      由
一、本件抗告人聲請原法院對相對人台北縣政府、聯勤第202廠
    （即原聯勤第61兵工廠）、台北市政府養護工程處（下合簡
    稱相對人，單指其中一人時，則逕稱其名）發支付命令，惟
    因未表明相對人正確名義及法定代理人姓名、住所，與民事
    訴訟法第511條所定聲請支付命令之程序不合，經原法院於
    民國96年5月2日裁定命抗告人於裁定送達5日內補正正確之
    機關名稱及法定代理人姓名，該裁定於同年月14日送達抗告
    人，逾期仍未補正，其聲請不合法，因而裁定駁回抗告人之
    聲請。
二、抗告意旨則以：抗告人於原聲請狀已表明台北縣政府等正確
    名義、法定代理人、姓名、住所而無需補正，且各機關均為
    公務機關，名義是否正確，為公眾皆知事實，亦為原法院明
    知事實，並無違背程序甚明；況相對人有3人，何者不明確
    、何者明確，原裁定並未明示，難謂為合法，且其中存有明
    確者如台北縣政府，仍應由原法院為准駁之裁定，不宜以程
    序不合法駁回之。且其嗣後亦已補正上開程式之欠缺，為此
    提起本件抗告，請求廢棄原裁定。
三、按支付命令之聲請不合於民事訴訟法第508條至第511條之規
    定，或依聲請之意旨認債權人之請求為無理由者，法院應以
    裁定駁回之。且就該裁定不得聲明不服。民事訴訟法第513
    條規定甚明。蓋駁回支付命令聲請之裁定，並無確定力，聲
    請人不妨於補正合法要件後，重為支付命令之聲請，或逕行
    提起訴訟，自無許其聲明不服之必要（民事訴訟法第513條
    立法理由參照）。經查，抗告人上開民事支付命令聲請狀，
    當事人欄之相對人及法定代理人之姓名、住所，記載不明，
    經原審限期命補正未補正，而裁定駁回其聲請後，抗告人固
    於抗告中具狀就相對人聯勤第二○二廠，補正正式名稱為「
    國防部軍備局生產製造中心第二○二廠」，法定代理人為王
    自剛；相對人台北市工務局養護工程處，補正為「台北市政
    府工務局水利工程處」，法定代理人為陳毓賢，並提出相對
    人機關書函為證（見本院96年7月13日民事抗告補正狀及證
    物）。惟依前開說明，其得另行聲請支付命令或逕行起訴，
    其捨此不由，而逕行提起抗告，仍為不合法，應予駁回。
四、據上論結，本件抗告為不合法，裁定如主文。
中　　華　　民　　國　　96　　年　　8 　　月　　31　　日
                    民事第14庭
                        審判長法  官  張  蘭
                              法  官  鄭純惠
                              法  官  黃麟倫
正本係照原本作成。
不得再抗告。
中　　華　　民　　國　　96　　年　　9 　　月　　4 　　日
                              書記官  王敬端
